【裁判字號】    97,訴,254
【裁判日期】    970501
【裁判案由】    考績
【裁判全文】
高雄高等行政法院裁定
                                     97年度訴字第254號
原      告  甲○○
被      告  國立南科國際實驗高級中學
代  表  人  乙○○  校長
上列當事人間考績事件，原告不服教育部中央教師申訴評議委員
會中華民國97年1月21日台申字第0970011656號申訴決定，提起
行政訴訟，本院裁定如下︰
    主  文
原告之訴駁回。
訴訟費用由原告負擔。
    理  由
一、按原告之訴，有起訴不合程式或不備其他要件者，行政法院
    應以裁定駁回之，行政訴訟法第107條第1項第10款定有明文
    。次按「教師對主管教育行政機關或學校有關其個人之措施
    ，認為違法或不當，致損其權益者，得向各級教師申訴評議
    委員會提出申訴。」「教師申訴之程序分申訴及再申訴二級
    。」「教師不願申訴或不服申訴、再申訴決定者，得按其性
    質依法提起訴訟或依訴願法或行政訴訟法或其他保障法律等
    有關規定，請求救濟。」分別為教師法第29條第1項、第31
    條第1項及第33條所明定。又上開教師法第33條之規定，並
    非所有不服申訴、再申訴決定者，均可提起行政訴訟請求救
    濟，仍應視其性質而定。而關於公務人員職務之保障，依司
    法院釋字第187號、第201號、第243號、第266號、第298號
    解釋意旨，公務人員得對之依行政訴訟程序提起救濟之權益
    為改變公務員身分之處分、或對於公法上之財產請求權受到
    影響者、或對於公務人員有重大影響之懲戒處分。至若未改
    變公務員身分之記大過、記過處分、考績評定、機關內部所
    發之職務命令或所提供之福利措施，為公務人員保障法第77
    條第1項所指之管理措施或工作條件之處置，則不許提起行
    政訴訟。茲查公立學校之教師雖非公務員服務法所稱之公務
    人員，惟教師所受保障範圍，與公務人員應無軒輊，自得準
    用有關公務人員之規定，故關於教師所受工作條件及管理必
    要之處分，自不得提起行政訴訟。
二、本件原告為被告學校教師，因不服被告民國96年9月6日南科
    實中字第0960003098號教師成績考核通知書，依公立高級中
    等以下學校教師成績考核辦法第4條第1項第2款規定將其95
    年度成績考核考列為乙等，乃提起申訴，經教育部中央教師
    申訴評議委員以97年1月21日台申字第0970011656號申訴決
    定予以駁回，原告仍不服，遂向本院提起行政訴訟，聲明求
    為判決：(一)恢復原告考績為甲等，維護考核的合法性及維護
    原告名譽，且補足考績獎金。(二)被告不可再故技重施再打原
    告考績乙等。(三)被告不可當成減班超額依據，家長、老師所
    提行政疏失應善意溝通改進云云。
三、經查，被告辦理95學年度教師成績考核，依公立高級中等以
    下學校教師成績考核辦法第4條第1項第2款規定將原告考績
    考列為乙等，核屬被告學校內部自治考核管理措施，揆諸首
    開說明，原告不因而改變其教師身分，則原告依教師法第29
    條第1項、第33條規定，固得對該成績考核提起申訴以資救
    濟，然該成績考核既未改變其教師身分，且對於其教師權利
    之行使亦無重大影響，即非行政訴訟之救濟範疇，乃原告復
    對系爭不得提起行政爭訟之考績提起本件行政訴訟，於法自
    有未合，應予駁回。又原告之訴，既因程序不合法而遭駁回
    ，其實體上之主張，本院即無再予審究之必要，併予敘明。
四、依行政訴訟法第107條第1項第10款、第104條、民事訴訟法
    第95條、第78條，裁定如主文。
中    華    民    國    97    年      5    月    1    日
            高雄高等行政法院第一庭
                        審判長法官  呂  佳  徵
                              法官  林  勇  奮
                              法官  蘇  秋  津
以上正本係照原本作成。
如不服本裁定，應於裁定送達後10日內以書狀敘明理由，經本院
向最高行政法院提出抗告（須按對造人數附具繕本）。
中    華    民    國    97    年     5    月    1     日
                            書記官  陳  嬿  如


司法院資訊處製作；財團法人民間司法改革基金會備份。
